臺灣士林地方法院刑事判決　　　　　　　　　　　　　九十三年度易字第二五０號
　　公　訴　人　臺灣士林地方法院檢察署檢察官
　　被　　　告　甲○○
右列被告因違反毒品危害防制條例案件，經檢察官提起公訴（九十三年度偵字第一四
八四號），本院訊問被告後，被告為有罪之陳述，由本院裁定進行簡式審判程序，並
判決如左：
    主  文
甲○○持有第一級毒品，累犯，處有期徒刑伍月，如易科罰金以佰元折算壹日。
扣案之第一級毒品海洛因壹小包（淨重零點零壹公克，空包裝重零點公克）沒收
銷燬之。
    事  實
一、甲○○前曾於民國（下同）八十三年間，因違反肅清煙毒條例案件，經本院於八
    十五年五月七日以八十五年度訴緝字第一四號判決判處有期徒刑五年，並於同年
    六月三日確定，嗣於同年七月二日入監服刑，而於八十七年七月三十一日縮短刑
    期假釋出獄，縮刑期滿日期為九十年一月一日，惟甲○○於假釋付保護管束期間
    ，猶不知悛悔，復於八十七年間，再因施用第二級毒品案件，經本院依檢察官聲
    請裁定送觀察、勒戒後，認無繼續施用毒品之傾向，由臺灣士林地方法院檢察署
    檢察官於八十八年二月十一日以八十八年度偵緝字第六八號不起訴處分確定，詎
    甲○○仍未戒除毒癮，又因施用第一級毒品案件，經臺灣板橋地方法院裁定送觀
    察、勒戒後，認有繼續施用毒品之傾向，再經該院裁定強制戒治，而於八十八年
    四月六日入所執行強制戒治，嗣於同年十月二十日停止戒治出所，迄八十九年三
    月三十日交付保護管束戒治期滿，並經臺灣板橋地方法檢察署檢察官以八十八年
    度偵字第六六一二號提起公訴，再由臺灣板橋地方法院於八十八年六月三十日以
    八十八年度訴字第九五八號判決判處有期徒刑十月，復經臺灣高等法院於同年九
    月十日駁回其上訴確定，因甲○○於假釋期內更犯罪，經法院裁定撤銷假釋，應
    執行殘刑二年三月又二十二日，連同前述施用第一級毒品罪有期徒刑十月合併執
    行，而於八十八年十月二十日入監服刑，嗣於九十一年十月一日縮短刑期執行完
    畢，猶不思悔改，其明知海洛因為毒品危害防制條例第二條第二項第一款所公告
    查禁之第一級毒品，不得非法持有，竟於九十二年十月二十九日下午三時許，在
    臺北市○○區○○街大稻埕公園內，向綽號「長腳」之不詳真實姓名年籍成年男
    子無償取得第一級毒品海洛因一小包（淨重０‧０一公克，空包裝重０．三三公
    克）而持有之。嗣於同年十一月一日下午六時三十分許，為警在臺北市士林區○
    ○○路○段一三八號前，見甲○○與其友人張浚男二人形跡可疑，乃趨前盤查，
    果當場由甲○○身上搜得前揭第一級毒品海洛因一小包，始偵悉上情。
二、案經臺北市政府警察局大同分局報請臺灣士林地方法院檢察署檢察官偵查起訴，
    經本院訊問被告後，被告為有罪之陳述，嗣由本院裁定進行簡式審判程序。
    理  由
一、右揭犯罪事實，業據被告甲○○於本院審理時坦承不諱（見本院九十三年五月二
    十五日審判筆錄第二頁），復有由被告身上搜得之第一級毒品海洛因一小包扣案
    可資佐證，且查扣之白粉一小包，經送法務部調查局以化學呈色法及氣相層析質
    譜儀分析法鑑驗結果，送驗白粉確含第一級第六項毒品海洛因成分，淨重０．０
    一公克（空包裝重０．三三公克），此有法務部調查局九十二年十二月二日調科
    壹字第０四０００三三六七號鑑定通知書乙紙在卷可稽，足徵被告之自白與事實
    相符，本件事證明確，被告犯行堪予認定，應依法論科。
二、按被告行為後，毒品危害防制條例業於九十二年七月九日修正公布，並於九十三
    年一月九日起施行，本件被告為犯持有毒品罪，無論依修正前毒品危害防制條例
    （以下簡稱舊法）或修正後毒品危害防制條例（以下簡稱新法）均應依法追訴。
    又新舊法就持有第一級毒品之犯行，均規定於第十一條第一項，其犯罪之構成要
    件、法定刑亦為相同。是依新舊法整體比較之結果，新法尚非不利於被告，依刑
    法第二條第一項前段之規定，自應適用修正後之新法。至行政院雖於九十三年一
    月七日以院臺法字第０九三００八０五五一號令訂定「轉讓持有毒品加重其刑之
    數量標準」發布施行，其中第二條第一項第一款明定「轉讓、持有第一級毒品達
    淨重五公克以上者，加重其刑至二分之一」，然本件被告持有第一級毒品之時間
    ，係在上開命令發布施行前，自無適用之餘地，檢察官起訴意旨執此比較新舊法
    ，認依修正前毒品危害防制條例相關規定對被告較為有利，顯有誤會，附此敘明
    。
三、核被告所為，係犯修正後毒品危害防制條例第十一條第一項之持有第一級毒品罪
    敘明。又查被告前曾有如事實欄所示之有期徒刑執行完畢，此有臺灣高等法院被
    告全國前案紀錄表存卷可按，其於有期徒刑執行完畢後五年內，再犯本件有期徒
    刑以上之罪，為累犯，應依刑法第四十七條之規定加重其刑。爰審酌被告犯後坦
    承犯行態度尚稱良好，持有毒品數量甚微及其行為之手段等一切情狀，量處如主
    文所示之主刑，並諭知易科罰金之折算標準，以資懲儆。
四、扣案之海洛因一小包（淨重０‧０一公克，空包裝重０．三三公克）係查獲之第
    一級毒品，應依修正後毒品危害防制條例第十八條第一項前段規定沒收銷燬之。
據上論斷，應依刑事訴訟法第二百九十九條第一項前段、第二百七十三之一第一項，
修正後毒品危害防制條例第十一條第一項、第十八條第一項前段，刑法第二條第一項
前段、第十一條、第四十七條、第四十一條第一項、罰金罰鍰提高標準條例第二條，
判決如主文。
本案經檢察官王巧玲到庭執行職務。
中      華      民      國    九十三    年      六      月      八      日
                                    臺灣士林地方法院刑事第三庭
                                        法  官  李  育  仁
右正本證明與原本無異。
如不服本件判決，得自判決送達之日起十日內，向本院提起上訴。
                                        書記官  陳  玉  瓊
中      華      民      國    九十三    年      六      月      八      日
附錄本判決論罪科刑依據之法條：
毒品危害防制條例第十一條第一項：
  持有第一級毒品者，處三年以下有期徒刑、拘役或新臺幣五萬元以下罰金。
